臺灣新竹地方法院刑事判決　　　　　　　　　　　　　　九十年度易字第七二二號
　　公　訴　人　臺灣新竹地方法院檢察署檢察官
　　被　　　告　丙○○
　　指定辯護人　本院公設辯護人　林銘宏
右列被告因傷害等案件，經檢察官提起公訴( 九十年度偵字第二九四六、第三五○七
、第三七七○號 )，本院判決如左︰
    主  文
丙○○以加害生命之事，恐嚇他人致生危害於安全，處有期徒刑月。又傷害人之身
體，處有期徒刑月。又使人受重傷未遂，處有期徒刑貳年捌月，扣案之矽利康用針
筒貳支、硫酸壹罐均沒收。應執行有期徒刑年貳月，扣案之矽利康用針筒貳支、硫
酸壹罐均沒收。
    事  實
一、丙○○因懷疑甲○○與其妻郭蓮安有不正常之友誼關係，乃自民國八十九年七月
    上旬起在其新竹縣竹東鎮○○里○○路○段二二○號住處內裝設電話錄音設備錄
    製其妻郭蓮安與他人談話之內容，並於八十九年七月六日從錄音內容中聽聞其妻
    與男子互相調情之對話，而於八十九年七月十八日詢問其妻上開不軌情事，然因
    其妻否認且割腕自殘，遂未能查知該男子之真實身分，即於八十九年八月上旬起
    ，先撥打甲○○住處電話與甲○○之妻乙○○聯繫，告知乙○○其握有甲○○與
    其他女人通姦之錄音帶，邀約乙○○於當日晚上七時三十分前往竹東火車站見面
    ，俟乙○○按時前往後，旋播放錄音內容予乙○○聽聞，並詢問是否為其夫甲○○之聲音，然因乙○○未能確實聽出該錄音帶中之男子聲音，且認該聲音與其夫
    甲○○發聲並不相同，乃反問丙○○想怎樣，並告知丙○○其亦在查證其夫通姦
    證據，及委託律師辦理離婚手續，併提及該錄音帶如果丙○○願意的話出個價其
    可以考慮購買，旋由丙○○開價新臺幣( 下同 )十萬元，惟未獲乙○○立即應允
    ，丙○○即稱再與乙○○聯絡後離去。嗣丙○○又於八十九年八月中旬撥打電話
    予乙○○詢問是否要購買該錄音帶，惟遭乙○○所拒，丙○○則稱隨便乙○○，
    其要將錄音帶出售予女方之先生等語，並於八十九年八月二十九日前往新竹縣竹
    東鎮○○路二四號乙○○所開設之店內找尋乙○○，旋因不悅乙○○就其等先前
    曾談論甲○○在外有姦情之事情裝作不知情，竟基於恐嚇之犯意，以加害生命之
    事，對乙○○恐嚇稱：「我一定抓到他啦！一定要他的命啦！」等語，致使乙○○畏懼其對甲○○不利，致生危害於安全。
二、丙○○因疑其妻郭蓮安與甲○○有前開不正常之交往關係，乃於八十九年十一月
    二十二日與郭蓮安離異後，自認受到羞辱，竟萌生傷害甲○○之犯意，於九十年
    二月八日下午六時許，適見甲○○開車經過新竹縣竹東鎮竹林大橋旁芎林鄉石潭
    村福林加油站前，旋從後超越甲○○所駕駛之車輛駛至前方攔阻該車暫停後，因
    見甲○○下車查看，即持拐杖鎖毆打甲○○之身體，幸經甲○○出手阻擋，僅受
    有左肘淤腫三公分長、三公分寬之傷害。復因氣忿難消，乃生報復之心，圖使甲○○毀容，另萌重傷害之犯意，先於九十年四月中旬，前往新竹市○○路商店購
    買硫酸一罐及矽利康二支，續往西藥房購買針筒二支，而於九十年四月十七日晚
    間在新竹縣竹東鎮○○里○○路○段二二○號其住處，以針筒抽吸硫酸注入筒內
    後，用膠帶將針筒黏繫在矽利康架上，再於矽利康外側裝設握把，製作矽利康用
    針筒二支後，攜帶該矽利康用針筒二支及硫酸一罐駕車至新竹縣五峰鄉○○村○○鄰○○路三二七之二號甲○○平素種植果樹休憩之工寮，藉詞要找其前妻郭蓮
    安，經甲○○開門讓其進入查看後，旋於九十年四月十八日凌晨四時許，在該工
    寮內趁甲○○不注意之際，按壓矽利康用針筒之握把一次，使硫酸迅速噴向甲○○頭部，且沿甲○○臉部滴落至胸部，致甲○○受有臉部、額頭、右胸深二度化
    學性灼傷，佔體表面積百分之三，並兩眼角膜損傷，甲○○乃速從廚房後門逃逸
    至果園內躲避丙○○追趕，並向附近鄰居求救，經鄰居載送甲○○前往就醫途中
    ，迅向新竹縣警察局橫山分局清泉派出所報案，旋為警於當日清晨六時許在新竹
    縣五峰鄉桃山村下山途中查獲丙○○，並扣得丙○○所有供以傷害甲○○所用之
    硫酸一罐及矽利康用針筒二支。嗣甲○○經送醫多次手術診療後，額頭雖仍有傷
    疤、右臉部分泛紅，惟傷勢已復原，雙眼亦無失明之虞，始免於重傷害之結果。
三、案經甲○○、乙○○訴請新竹縣警察局橫山分局、新竹縣警察局竹東分局報請臺
    灣新竹地方法院檢察署檢察官偵查起訴。
    理  由
一、訊據被告丙○○固坦承有於前開時地持拐杖鎖傷害告訴人甲○○之事實，惟矢口
    否認有恐嚇、重傷害等犯行，辯稱：伊無恐嚇之動機，告訴人乙○○不可能因而
    畏懼，且伊係因甲○○與其前妻有姦情，始會對甲○○噴射硫酸云云，經查：
    １、被告右開如何恐嚇乙○○之事實，迭據告訴人乙○○於警訊、偵查及本院審
        理時指訴歷歷，並有乙○○錄製被告出言恐嚇之錄音帶可證及譯文附卷可稽
        ( 詳臺灣新竹地方法院檢察署九十年度偵字第三七七○號偵查卷第十頁 )，
        且為被告不否認該錄音帶內之聲音確為其所有( 詳臺灣新竹地方法院檢察署
        九十年度偵字第三五○七號偵查卷第十五頁反面 )，而經本院於審理期日當
        庭勘驗該錄音帶之對話確與譯文內容相符，足見被告確有對告訴人乙○○出
        言陳稱：「我一定抓到他啦！一定要他的命啦！」等語，應堪認定。又被告
        既不否認當日確因見乙○○就其等先前曾談論甲○○與其前妻郭蓮安有姦情
        之事情裝作不知情，極為不悅，則其因而出言恫嚇，自與常情無違，難認被
        告無恐嚇之動機與犯意，至告訴人是否因而心生畏懼，應以告訴人主觀之感
        受為準，本件告訴人乙○○既因被告口出上開言語而心生畏懼，則難認被告
        之行為並非恐嚇，況衡諸常情，被告於提及乙○○配偶甲○○與其配偶郭蓮
        安外遇之事時，以「我一定要他( 指甲○○ )的命啦！」等語相告，足以使
        人之生命、身體深感不安，被告所辯告訴人乙○○不可能因而畏懼云云，顯
        不足採。至告訴人乙○○另指稱被告曾對其恫嚇：「如不向其買錄音帶，則
        要你老公的命」等語，並曾以錄音帶錄下該內容乙節，惟為被告所否認，而
        觀之告訴人乙○○所提其與被告對話之錄音譯文，均無記載被告曾提及：「
        如不向我買錄音帶，則要你老公的命」等語，則告訴人此部分指訴，尚非無
        疑。參之本件被告持前開自行錄製其妻郭蓮安與其他男子調情之錄音帶播放
        予告訴人乙○○聽聞時並未主動提及欲銷售該錄音帶，而係告訴人乙○○要
        被告就該錄音帶開個價錢，且被告於嗣後聽聞告訴人乙○○告知不欲購買該
        錄音帶時，亦係回稱：「那就隨便你。」，亦有告訴人乙○○所提之錄音譯
        文可稽( 詳前揭九十年度偵字第三七七○號偵查卷第七頁至第九頁 )，足見
        被告確無以告訴人乙○○不欲購買該錄音帶，即藉此恐嚇告訴人乙○○情事
        ，是被告辯稱其將錄音帶播放予告訴人乙○○聽聞，係欲使其確認該聲音是
        否係屬其夫甲○○所有，並無恐嚇意圖等語，即與事理無悖，惟此部分犯行
        既與被告前開以「我一定抓到他啦！我一定要他的命啦！」話語恐嚇告訴人
      乙○○之犯行，皆屬同一加害告訴人乙○○丈夫生命之事實，本院自得就被
        告前開恐嚇犯行，加以論罪科刑。被告此部分恐嚇犯行，事證明確，洵堪認
        定。
    ２、被告於前開時地持拐杖鎖傷害告訴人甲○○之事實，業據被告供承不諱，核
        與告訴人甲○○指訴情節相符，復有驗傷診斷書一紙附卷可稽( 詳前揭九十
        年度偵字第三七七○號偵查卷第六頁 )，事證明確，被告此部分傷害犯行，
        應堪認定。
    ３、按硫酸性甚猛烈，物體稍沾，即被腐蝕，何況人之肉體，用以潑灑人之面部
        ，雙目即有失明之虞，上訴人為工廠經理，尤不能謂無此常識，乃因與黃木
        盛債務糾葛之細故，竟用硫酸潑灑黃某之面部，即顯有使人受重傷之故意，
        雖黃某及時逃避，僅面部、胸部灼傷，疤痕不能消失，雙目未至失明，亦自
        無解於使人受重傷未遂之罪責( 最高法院五十一年度臺上字第六○○判例意
        旨參照 )。查被告對於前開時地按壓矽利康用針筒之握把一次，使硫酸迅速
        噴向告訴人甲○○頭部，且沿告訴人甲○○臉部滴落至胸部之事實供承不諱
        ，核與告訴人甲○○指訴情節相符，並有照片四幀附卷可稽，且有硫酸一罐
    及矽利康用針筒二支扣案足資佐證，而告訴人甲○○因遭被告以矽利康用針
        筒噴射硫酸，致告訴人甲○○受有臉部、額頭、右胸深二度化學性灼傷，佔
        體表面積百分之三，並兩眼角膜損傷，嗣經送醫治療後，額頭雖仍有傷疤、
        右臉部分泛紅，惟傷勢已復原，雙眼亦無失明之虞，復有財團法人長庚紀念
        醫院九十年六月二日(90)長庚院法字第○五三一號函一件附卷可稽( 詳臺灣
        新竹地方法院檢察署九十年度偵字第二九四六號偵查卷第二十七頁 )，而經
        本院於審理期日訊問告訴人甲○○復原情形，亦經告訴人答稱其額頭、胸部
        都已經好了等語明確，足見告訴人額頭、臉部、胸部遭硫酸潑灑後並未達於
        其他於身體或健康有重大不治或難治之傷害。被告雖否認有重傷害之犯意，
        辯稱：其係因甲○○誘姦其前妻始會持硫酸噴射林某臉部云云，惟被告於偵
        訊時既陳稱其噴告訴人甲○○硫酸係要毀其容貌等語( 詳第二九四六號偵查
        卷第十八頁反面 )，足見被告確有認識硫酸具有強烈腐蝕性，持以潑灑人之
        面部，會嚴重灼傷顏面造成臉部孿縮與疤痕情形無法輕易治癒，猶以矽利康
        用針筒對告訴人甲○○臉部噴射硫酸，顯易生重傷之結果，難謂無使人受重
        傷之故意。參之被告以硫酸噴射告訴人甲○○臉部後，復再後追趕告訴人甲○○圖謀對其繼續噴射硫酸，益見其確有使告訴人甲○○臉部遭硫酸腐蝕達
        無法治癒之重傷害犯意，要屬無疑，是其辯稱無重傷害之犯意，顯係卸責之
        詞，尚無足採，事證明確，其重傷未遂犯行，亦堪認定。
二、核被告前開所為，係犯刑法第三百零五條之恐嚇危害安全罪、第二百七十七條第
    一項之傷害罪、第二百七十八條第三項、第一項之重傷未遂罪。公訴人雖認被告
    持硫酸噴射告訴人甲○○之臉部，係犯同法第二百七十七條第一項之傷害罪，惟
    按以硫酸噴灑人之面部，會嚴重灼傷顏面造成臉部孿縮與疤痕情形無法輕易治癒
    ，已如上述，公訴人認被告涉犯傷害罪嫌，容有未洽，起訴法條應予變更。而被
    告就上開以硫酸噴灑告訴人甲○○之面部，已著手於犯罪行為之實行，惟未生重
    傷害結果，為未遂犯，爰依刑法第二十六條前段之規定，按既遂犯之刑減輕之。
    至被告所犯上述三罪間，犯意各別，行為互異，應分論併罰。爰審酌被告不循法
    律程序訴追通姦犯行，擅以私刑報復告訴人甲○○，並恐嚇告訴人乙○○，及其
    犯罪之動機、目的、手段、品性、生活狀況、智識程度、告訴人甲○○多次前往
    醫院進行清創、植皮手術，造成告訴人甲○○身心重大痛苦，暨其犯罪後態度等
    一切情狀，分別量處如主文所示之刑，並依法定其應執行之刑，以示懲儆。扣案
    之硫酸一罐及矽利康用針筒二支，為被告所有，供犯罪所用之物，業據被告供承
    不諱，爰依刑法第三十八條第一項第二款規定宣告沒收。
據上論斷，應依刑事訴訟法第二百九十九條第一項前段、第三百條，刑法第二百七十
七條第一項、第二百七十八條第三項、第一項、第三百零五條、第二十六條前段、第
三十八條第一項第二款、第五十一條第五款、罰金罰鍰提高標準條例第一條前段，判
決如主文。
本案經檢察官吳金棟到庭執行職務。
中      華      民      國    九十一    年      一      月    二十三    日
                                    臺灣新竹地方法院刑事第一庭
                                        法  官  王佳惠
右正本證明與原本無異。
如不服本判決，應於判決送達後十日內向本院提出上訴狀( 應附繕本 )，上訴於
臺灣高等法院。
                                        書記官  江靜玲
中      華      民      國    九十一    年      一      月    二十四    日
附錄本案論罪科刑之主要法條：刑法第二百七十七條第一項、第二百七十八條、第三
百零五條
中華民國刑法第二百七十七第一項
 (普通傷害罪)
傷害人之身體或健康者，處三年以下有期徒刑、拘役或一千元以下罰金。
中華民國刑法第二百七十八條
 (重傷罪)
使人受重傷者，處五年以上十二年以下有期徒刑。
犯前項之罪因而致人於死者，處無期徒刑或七年以上有期徒刑。
第一項之未遂犯罰之。
中華民國刑法第三百零五條
 (恐嚇危害安全罪)
以加害生命、身體、自由、名譽、財產之事，恐嚇他人致生危害於安全者
，處二年以下有期徒刑、拘役或三百元以下罰金。
